臺灣臺南地方法院刑事判決
111年度交訴字第29號
公  訴  人  臺灣臺南地方檢察署檢察官
被      告  郭志明


上列被告因過失致死案件，經檢察官提起公訴（111年度偵字第1
346號），被告於本院受命法官行準備程序中就被訴事實為有罪
之陳述，經合議庭裁定改由受命法官獨任依簡式審判程序審理，
並判決如下：
    主  文
郭志明犯過失致人於死罪，處有期徒刑壹年。緩刑伍年，緩刑期
間付保護管束，並應於本判決確定之日起壹年內，接受法治教育
肆場次。
    事  實
一、郭志明受僱於鑫立祥食品有限公司擔任貨車駕駛，於民國11
    0年11月12日上午10時55分許，駕駛車牌號碼0000-00號自用
    小貨車，沿臺南市永康區正南三路由東往西方向行駛在內側
    車道，行經該路與鹽信街交岔路口時，本應注意遵守燈光號
    誌，且車輛面對圓形紅燈表示禁止通行，不得超越停止線或
    進入路口，而依當時情形，天候晴、日間有自然光線、柏油
    路面乾燥無缺陷，亦無無障礙物、視距良好，客觀上並無不
    能注意之情事，竟疏未注意，於其行向之號誌由黃燈變換為
    紅燈後仍貿然闖越紅燈前行，適林暐騎乘車牌號碼000-000
    0號普通重型機車沿鹽信街由南往北方向駛至該處，因閃避
    不及，郭志明駕駛前揭車輛之左前車頭處即與林暐騎乘上
    開機車之前車頭處發生碰撞，致林暐人車倒地，並受有心
    跳休止、創傷性蜘蛛網膜下出血、創傷性硬腦膜下出血、顱
    骨開放性骨折之傷害，經送醫急救仍於同日中午12時45分死
    亡。
二、案經林暐之父林玉盛提出告訴及臺南市政府警察局永康分
    局報請相驗，由臺灣臺南地方檢察署檢察官自動檢舉偵查起
    訴。
    理  由
一、按被告郭志明所犯為死刑、無期徒刑、最輕本刑3年以上有
    期徒刑以外之罪，亦非高等法院管轄之第一審案件，其於準
    備程序中就被訴事實為有罪之陳述，經告知簡式審判程序之
    旨，並聽取檢察官及被告之意見後，本院合議庭依刑事訴訟
    法第273條之1第1項規定裁定進行簡式審判程序，是本案之
    證據調查，依同法第273條之2規定，不受同法第159條第1項
    、第161條之2、第161條之3、第163條之1及第164條至第170
    條所規定證據能力認定及調查方式之限制，合先敘明。
二、上開犯罪事實，業據被告於警詢、偵查、本院準備程序、審
    理中均坦承不諱，核與告訴人林玉盛於警詢、偵查中之指述
    相符（見相卷第39頁至第41頁、第121頁至第123頁），並有
    奇美醫療財團法人奇美醫院診斷證明書、道路交通事故現場
    圖、道路交通事故調查報告表㈠、㈡、臺南市政府警察局舉發
    違反道路交通管理事件通知單、行車紀錄器錄影光碟及錄影
    畫面翻拍照片、現場照片、車號查詢汽機車車籍資料、證號
    查詢機車駕駛人資料、臺灣臺南地方檢察署相驗屍體證明書
    及檢驗報告書、相驗照片在卷可稽（見相卷第43頁、第49頁
    至第53頁、第65頁至第97頁、第107頁至第113頁、第131頁
    至第140頁、第145頁至第160頁、第165頁），足認被告任意
    性之自白確與事實相符，堪以採信；是本案事證明確，被告
    犯行洵堪認定，應予依法論科。
三、論罪科刑：
　㈠核被告所為，係犯刑法第276條之過失致人於死罪。
　㈡被告於交通事故發生後，員警接獲報案前往現場處理而尚未
    發覺其犯罪前，即向員警表示其為肇事者，有臺南市政府警
    察局永康分局交通分隊道路交通事故肇事人自首情形紀錄表
    在卷可憑（見相卷第63頁），則被告顯係於有偵查犯罪權限
    之機關或公務員知悉其上開犯罪前即自首，參以被告於偵查
    、審理中亦坦承其確有過失不諱，堪認其確出於悔悟而自首
    犯行並接受裁判，爰依刑法第62條前段規定減輕其刑。
　㈢茲審酌被告已有過失致死及公共危險之前案紀錄，竟不知警
    惕，疏未注意遵守相關之道路交通規範，因一己疏失肇生本
    件交通事故，致被害人林暐死亡，使告訴人與其家屬均慟
    失至親，承受無以挽回之損害，實屬不該；況被告擔任貨車
    駕駛一職，駕駛經驗及對交通規則之認識應屬充分，竟貿然
    闖越紅燈，直接撞擊騎乘機車正常行駛之被害人，過失情節
    非輕。惟念被告犯後坦承犯行不諱，表現悔意，且與告訴人
    調解成立，並已賠償完竣，有調解筆錄及本院公務電話紀錄
    足供參佐（見本院卷第51頁至第53頁）；兼衡被告自陳高職
    畢業、離婚有一成年子女、先前擔任貨車駕駛，本件交通事
    故後改任理貨工作、須扶養母親、弟弟及子女、家庭經濟狀
    況貧寒（見本院卷第48頁）等一切情狀，量處如主文所示之
    刑，以示懲儆。
　㈣末查，被告前因故意犯罪受有期徒刑以上刑之宣告而執行完
    畢，5年以內未曾因故意犯罪受有期徒刑以上刑之宣告，有
    臺灣高等法院被告前案紀錄表存卷可考（見本院卷第13頁至
    第14頁），其因一時失慮，致犯本案，然犯後已坦認犯行，
    並與告訴人成立調解且賠償完畢，有如前述，堪信其經此偵
    、審程序及刑之宣告之教訓，當知所警惕，本院認前開刑之
    宣告，以暫不執行為適當，併依刑法第74條第1項第2款之規
    定，宣告如主文所示之緩刑期間，以勵自新。惟本院審酌其
    違犯上開犯行，所為對其他用路人之生命、身體安全及公共
    交通秩序均有危害，且顯見其法治觀念較為淺薄，為確保其
    記取教訓，培養正確之法律觀念，日後能恪遵法令規定，避
    免再犯，自以命其履行一定之負擔為宜，故併依刑法第74條
    第2項第8款規定，命其應於本判決確定之日起1年內，接受4
    場次之法治教育課程，俾兼收啟新及惕儆之雙效，以維法治
    。而緩刑之宣告，係國家鑒於被告能因知所警惕而有獲得自
    新機會之期望，特別賦予宣告之刑暫不執行之寬典，倘被告
    未遵循本院所諭知之上開負擔而情節重大，或在緩刑期間又
    再犯罪，或有其他符合法定撤銷緩刑之原因者，均可能由檢
    察官聲請撤銷本件緩刑之宣告，而生仍須執行上開宣告刑之
    後果。
據上論斷，應依刑事訴訟法第273條之1第1項、第299條第1項前
段，判決如主文。
本案經檢察官柯博齡提起公訴，檢察官林容萱到庭執行職務。
中華民國111年3月28日
                  刑事第四庭   法　官　王鍾湄　　
以上正本證明與原本無異。
如不服本判決應於收受本判決後20日內向本院提出上訴書狀，並
應敘述具體理由。其未敘述上訴理由者，應於上訴期間屆滿後20
日內向本院補提理由書狀（均須按他造當事人之人數附繕本）「
切勿逕送上級法院」。 
 　　　　　　　　　　　　　　　書記官  蘇冠杰　　　　　
中　　華　　民　　國　　111 　 年　　3 　　月　　28　 日
附錄本案論罪科刑法條：　　　　　　　　　　
刑法第276條　　　　　　　　　　
因過失致人於死者，處5年以下有期徒刑、拘役或500,000元以下
罰金。